【裁判字號】    89,上易,1409
【裁判日期】    891031
【裁判案由】    侵占
【裁判全文】
臺灣高等法院臺中分院刑事判決                  八十九年度上易字第一四○九號
    上  訴  人
    即  被  告  甲○○
右上訴人因侵占案件，不服臺灣彰化地方法院八十八年度易字第一五一八號，中華民
國八十九年四月二十六日第一審判決（起訴案號：臺灣彰化地方法院檢察署八十八年
度偵字第八五三六號），提起上訴，本院判決如左：
    主  文
上訴駁回。
    事實及理由
一、本案經本院審理結果，認第一審判決認事用法及量刑均無不當，應予維持，並引
    用第一審判決書記載之事實、證據及理由（如附件）。
二、上訴人即被告甲○○在本院未提出其他有利之證據及辯解，其上訴無理由，應予
    駁回。
三、據上論斷，應依刑事訴訟法第三百七十三條、第三百六十八條，判決如主文。
本案經檢察官丙○○到庭執行職務。
中      華      民      國    八十九      年      十      月   三十一   日
                              臺灣高等法院臺中分院刑事第十庭
                                    審判長法官  林  照  明
                                          法  官  李  寶  堂
                                          法  官  蕭  廣  政
右正本證明與原本無異。
不得上訴。
                                          書記官  黃  禎  祥
中      華      民      國    八十九      年    十一      月     二     日
                                                                        Ｋ
附件：
臺灣彰化地方法院刑事判決                        八十八年度易字第一五一八號
    公  訴  人  臺灣彰化地方法院檢察署檢察官
    被      告  甲○○  男三十二歲（民國○○○年○月○日生）台灣省人
                        住彰化縣員林鎮○○路浮圳巷三號
                        身分證統一編號：Ｚ000000000號
右列被告因侵占案件，經檢察官提起公訴（八十八年度偵字第八五三六號），本院判
決如左：
    主  文
甲○○連續意圖為自己不法之所有，而侵占對於業務上所持有之物，處有期徒刑拾月
。
    事  實
一、甲○○前係位於彰化縣員林鎮○○○街二十號山本通信事業有限公司（下稱山本
    公司）之業務員，竟基於意圖為自己不法所有之概括犯意，自民國（下同）八十
    七年五月間起，至八十八年八月間止，利用業務上持有公司經銷的電池、皮套、
    車充等通信器材之便，將該等總價共值新台幣（下同）三十萬七千九百零五元之
    器材侵吞入己。並秉同上犯意自八十八年三月間起，至同年七月間止，陸續將向
    客戶所收得應繳回山本公司之貨款計十三萬九千四百八十元，亦於收取後悉數侵
    占入己，而未繳回山本公司。嗣經山本公司於盤點存貨時，發現上情，主動扣除
    公司尚未給付予甲○○之薪資後，甲○○仍積欠山本公司四十二萬六千九百十五
    元。
二、案經山本公司訴請台灣彰化地方法院檢察署檢察官偵查起訴。
        理  由
一、訊據被告甲○○，否認有侵占犯行，辯稱，伊是山本公司的經銷商，並非受山本
    公司僱用之業務員，伊有欠山本公司貨款，但只是民事債務糾紛，且金額未對帳
    不詳云云。經查，右揭犯罪事實，業據山本公司之代理人即總經理乙○○於偵、
    審中指訴至詳，並經證人即當時任職山本公司會計之余玉莉證述明確。復有山本
    公司提出被告填置於公司之員工基本資料、職員保證契約書、勞工保險資料、薪
    資報表明細表、薪資轉帳表等影本多紙在卷可憑，足見被告係受僱於山本公司擔
    任業務員無訛。又前開遭被告侵占之公司財物及款項，亦有出貨與盤缺之明細資
    料多紙與統計表一紙附卷可稽，其中部分明細資料雖未經被告簽認，但衡諸證人
    余玉莉所證陳，係因通知被告被告不來對帳，其乃依卷附之出貨與盤缺資料製成
    等語，與常情及會計之流程尚稱相符，足稽卷附之被告侵占財物統計表可加採信
    。並反徵被告僅以有的客戶倒閉，未收到款項，惟無據證明；或有的公司貨物有
    瑕疪，被退貨，公司又不處理，但就其所提出現持有中之器材與乙○○共同清點
    無訛後，所值約一萬多元，較諸前揭所侵占者顯微不足道；或以不知從何對帳，
    才未與公司對帳云云，顯係塞責之詞，未足採取至明。故綜上，被告所辯只係事
    後狡賴之詞，無足採信，本件事證明確，被告犯行堪予認定。
二、被告對其業務上持有之貨款、物品予以侵占，核其所為，係犯刑法第三百三十六
    條第二項之業務侵占罪。其先後多次犯行，時間緊接，犯罪構成要件亦相同，顯
    係基於概括犯意為之，為連續犯，應依刑法第五十六條之規定論以一罪，並加重
    其刑。爰審酌被告之品性、犯罪之動機、目的、手段、所生之危害及犯罪後仍不
    知悔悟，猶飾詞狡賴等一切情狀，量處如主文所示之刑，以示懲處。
據上論斷，應依刑事訴訟法第二百九十九條第一項前段，刑法第五十六條、第三百三
十六條第二項，罰金罰鍰提高標準條例第一條前段，判決如主文。
中      華      民      國      八十九      年      四    月    二十六  日
                                        臺灣彰化地方法院刑事第三庭
                                            法      官  洪  榮  謙
右正本證明與原本無異。
如不服本判決，應於判決送達後十日內向本院提出上訴狀( 須附繕本 )。
告訴人或被害人對於判決如有不服具備理由請求檢察官上訴者，其上訴期間之計算係
以檢察官收受判決正本之日期為準。
                                            法院書記官  梁  高  賓
中      華      民      國      八十九      年      五      月    四    日
刑法第三百三十六條
對於公務上或因公益所持有之物，犯前條第一項之罪者，處一年以上七年以下有期徒
刑，得併科五千元以下罰金。
對於業務上所持有之物，犯前條第一項之罪者，處六月以上五年以下有期徒刑，得併
科三千元以下罰金。
前二項之未遂犯罰之。


司法院資訊處製作；財團法人民間司法改革基金會備份。
